臺灣屏東地方法院民事裁定　　　　　　 100年度監宣字第13號
聲　請　人　張德美
相　對　人　朱恒榮
上列聲請人聲請監護宣告事件，本院裁定如下：
    主  文
宣告朱恒榮（男、民國○○年○ 月○○日生、身分證統一編號：Ｚ000
000000號）為受監護宣告人。
選定張德美（女、民國○○年○ 月○ 日生、身分證統一編號：Ｚ000
000000號）為受監護宣告之人朱恒榮之監護人。
指定朱美玉（女、民國○○年○○月○○日生、身分證統一編號：Ｚ000
000000號）為會同開具財產清冊之人。
聲請費用新臺幣壹仟元由受監護宣告之人負擔。
    理  由
一、聲請意旨略以：聲請人張德美之配偶即相對人朱恒榮（男，
    民國○○年○ 月○○日生，身分證統一編號：Ｚ000000000號，住
    住屏東縣屏東市溝美里太義巷33號）因腦中風後遺症，雖經
    延醫診治，惟均無起色，已至不能處理自己事務之程度，為
    此依民法第14條之規定，聲請宣告相對人為受監護宣告人等
    語。
二、聲請人主張上開各情，業據其提出安泰醫療社團法人安泰醫
    院普通診斷證明書、戶籍謄本、戶籍登記簿等件為證，並經
    本院前往相對人住處，於鑑定人黃文翔醫師前點呼相對人，
    並詢問其姓名、年籍等問題，其無反應。本院另就相對人之
    精神及心智狀況訊問鑑定人，經鑑定人鑑定結果，認相對人
    於94年間起有明顯之老年失智症狀，並逐漸失去語言能力與
    行動能力，並且長期臥床迄今。個案雙眼微睜，但眼球不會
    隨著呼喚搜尋聲音來源，無法辨識家人，對外界呼喚無辨識
    與理會能力，認知功能嚴重受損，喪失語言表達能力，無法
    識字，無法使用肢體語言正確回應，對於時間、地方、人物
    之定向能力完全喪失，長短期記憶明顯喪失，進食、沐浴、
    翻身、大小便、移動身體等日常生活狀況皆完全無法自理，
    亦完全無處理財產之能力。個案各項功能退化嚴重，生活完
    全無自理能力，必須長期依賴醫療或養護機構照護，個案目
    前已經處於嚴重失智狀態因而導致個人之認知功能嚴重失能
    ，為意思表示、受意思表示或辨識其意思表示效果之能力幾
    乎完全喪失，亦完全喪失行為能力，無法獨立處理個人事務
    與財務，建議個案應已達到監護宣告之標準等情，有本院10
    0 年3 月7 日訊問筆錄、屏安醫院100 年3 月7 日屏安醫字
    第（100 ）0096號函附之精神鑑定報告書1 份在卷可憑。本
    院綜合上開勘驗結果及鑑定人之意見，認相對人確因精神障
    礙，致不能為意思表示或受意思表示之程度，故聲請人聲請
    對相對人為監護之宣告，為有理由，應予准許。
三、按受監護宣告之人應置監護人；法院為監護之宣告時，應依
    職權就配偶、四親等內之親屬、最近一年有同居事實之其他
    親屬、主管機關、社會福利機構或其他適當之人選定一人或
    數人為監護人，並同時指定會同開具財產清冊之人；法院選
    定監護人時，應依受監護宣告之人之最佳利益，優先考量受
    監護宣告之人之意見，審酌一切情狀，並注意下列事項：一
    、受監護宣告之人之身心狀態與生活及財產狀況。二、受監
    護宣告之人與其配偶、子女或其他共同生活之人間之情感狀
    況。三、監護人之職業、經歷、意見及其與受監護宣告之人
    之利害關係。四、法人為監護人時，其事業之種類與內容，
    法人及其代表人與受監護宣告之人之利害關係，修正後之民
    法第1110條、第1111條第1 項、第1111條之1 定有明文。
四、本院審酌聲請人張德美為相對人之配偶，最近親屬即子女朱
    美芳、朱美玉、朱美珍、朱東延、朱國延亦同意由張德美擔
    任相對人之監護人，是由聲請人負責護養及照顧相對人並管
    理其財產，應能符合相對人之最佳利益，爰選定聲請人為監
    護人。另依上開規定，法院於選定監護人時，應同時指定會
    同開具財產清冊之人，及依民法第1113條準用同法第1099條
    之規定，監護開始時，監護人對於受監護人之財產，應依規
    定會同遺囑指定、當地直轄市、縣（市）政府指派或法院指
    定之人，於2 個月內開具財產清冊，並陳報法院。為使聲請
    人得於期限內開具財產清冊並陳報法院，並衡酌朱美玉係聲
    請人與相對人之女兒，平日亦會協助處理相對人事務，業據
    證人朱東延證述屬實，而上開親屬亦同意由其擔任會同開具
    財產清冊之人，爰併指定朱美玉為會同開具財產清冊之人。
五、依民事訴訟法第608 條第1 項，非訟事件法第24條第1 項，
    裁定如主文。
中    華    民    國   100    年    3     月    24    日
                        家事庭  法  官  張以岳
以上正本係照原本作成。
如不服本裁定關於選定監護人及指定會同開具財產清冊之人等部
分，應於送達後10日內向本院提出抗告狀，並繳納抗告費新臺幣
1,000元；其餘關於宣告監護之部分，不得抗告。
中    華    民    國   100    年    3     月    25    日
                                書記官  胡世瑩